臺灣臺南地方法院刑事判決
111年度交易字第403號
公  訴  人  臺灣臺南地方檢察署檢察官
被      告  王明輝


上列被告因公共危險案件，經檢察官提起公訴（111 年度偵字第
6804號），被告於本院審理程序進行中就被訴事實為有罪之陳述
，經本院告知簡式審判程序意旨，並聽取公訴人及被告之意見後
，裁定改依簡式審判程序審理，判決如下：
    主  文
王明輝駕駛動力交通工具而吐氣所含酒精濃度達每公升零點二五
毫克以上，累犯，處有期徒刑柒月。
    理  由
一、本件係經被告王明輝於本院審理時為有罪之表示，而經本院
    裁定以簡式審判程序加以審理，依刑事訴訟法第273條之2、
    第159條第2項之規定，不適用傳聞法則有關限制證據能力之
    相關規定；並得依同法第310條之2準用第454條之規定製作
    略式判決書（僅記載「證據名稱」），合先敘明。
二、本案犯罪事實、證據名稱及所犯法條均與檢察官起訴書之記
    載相同，予以引用（如附件），另於證據部分補充「被告王
    明輝於本院之自白；和解書1份。」
三、論罪科刑：
(一)核被告所為，係犯刑法第185條之3第1項第1款之公共危險罪
    。
(二)按依司法院釋字第775號解釋解釋文及理由意旨，係指構成
    累犯者，不分情節，一律加重最低本刑，於不符合刑法第59
     條所定要件之情形下，致生行為人所受之刑罰超過其所應
    負 擔罪責之個案，不符罪刑相當原則、比例原則。於此範
    圍內，在刑法第47條第1 項修正前，為避免發生上述罪刑不
    相當的情形，法院就該個案應裁量是否加重最低本刑。依此
    ，該解釋係指個案應量處最低法定刑、又無法適用刑法第59
    條規定減輕之情形，法院應依此解釋意旨裁量不予加重最低
    本刑，並非指前案為同性質之案件始有累犯加重之適用（最
    高法院109年度台上字第518號、第296號判決意旨參照）。
    查，被告前因酒醉駕車之公共危險案件，經本院以109年度
    交易字第1066號判決判處有期徒刑7月確定，於110年9月3日
    徒刑執行完畢出監，有臺灣高等法院被告前案紀錄表1 份在
    卷可憑，被告於有期徒刑執行完畢後，5年以內故意再犯本
    件有期徒刑以上之刑之罪，構成累犯。被告前既因酒醉駕車
    之公共危險案件，經法院判處罪刑確定，且經徒刑執行完畢
    ，其理應產生警惕作用，返回社會後能因此自我控管，不再
    觸犯有期徒刑以上之罪。然被告卻於有期徒刑執行完畢後5
    年內，故意再犯本案同為酒醉駕車之公共危險罪，足見被告
    有其特別惡性，且前罪之徒刑執行毫無成效，其對於刑罰之
    反應力顯然薄弱，故認有必要就本案犯行，依刑法第47條第
    1項之規定加重其刑。
(三)本院審酌被告於93、100、103、106、108、109年間各有1次
    因酒醉駕車之公共危險案件遭法院判刑確定之紀錄，有臺灣
    高等法院被告前案紀錄表1 份附卷可參，素行不佳，詎其猶
    不知悔改，再度為酒醉駕車之公共危險案件行為，為警查獲
    時所測得之吐氣酒精濃度高達每公升0.63毫克，惡性重大，
    惟念其犯罪後業已坦白承認所為、犯後態度良好，且雖與被
    害人高榆榛發生交通事故，惟已與被害人達成和解，有和解
    書1份附卷可參（本院卷第37頁），並考量其自述高中畢業
    之智識程度與無業、靠殘障津貼生活、需撫養就讀大學女兒
    之生活狀況（本院卷第34頁）等一切情狀，乃量處如主文所
    示之刑，以資警惕。
四、爰依刑事訴訟法第449 條第2 項、第454 條第2 項，刑法第
    185條之3 第1 項第1 款、第47條第1項，刑法施行法第1 條
    之1 第1項，逕以簡易判決處刑如主文所示之刑。
五、如不服本判決，得自收受送達之日起20日內向本院提出上訴
    狀，上訴於本院第二審合議庭（須附繕本）。
中　　華　　民　　國　　111 　年　　4 　　月　　28　　日
                刑事第十一庭    法  官  陳淑勤
以上正本證明與原本無異。
                                書記官  盧昱蓁
中　　華　　民　　國　　111 　年　　4 　　月　　28　　日
附錄：本件論罪科刑法條全文
中華民國刑法第185條之3
駕駛動力交通工具而有下列情形之一者，處3年以下有期徒刑，
得併科30萬元以下罰金：
一、吐氣所含酒精濃度達每公升零點二五毫克或血液中酒精濃度
    達百分之零點零五以上。
二、有前款以外之其他情事足認服用酒類或其他相類之物，致不
    能安全駕駛。
三、服用毒品、麻醉藥品或其他相類之物，致不能安全駕駛。
因而致人於死者，處3年以上10年以下有期徒刑，得併科2百萬元
以下罰金；致重傷者，處1年以上7年以下有期徒刑，得併科1百
萬元以下罰金。
曾犯本條或陸海空軍刑法第54條之罪，經有罪判決確定或經緩起
訴處分確定，於十年內再犯第1項之罪因而致人於死者，處無期
徒刑或5年以上有期徒刑，得併科3百萬元以下罰金；致重傷者，
處3年以上10年以下有期徒刑，得併科2百萬元以下罰金。
【附件】
臺灣臺南地方檢察署檢察官起訴書
                                     111年度偵字第6804號
　　被　　　告　王明輝　男　50歲（民國00年0月0日生）
　　　　　　　　　　　　住臺南市○區○○街000巷00號
　　　　　　　　　　　　國民身分證統一編號：Z000000000號
上列被告因公共危險案件，已經偵查終結，認應該提起公訴，茲
將犯罪事實及證據並所犯法條分敘如下：
　　　　　　犯罪事實
一、王明輝前因公共危險案件，經法院判決判處有期徒刑7月確
    定，於民國110年9月23日執行完畢，詎其仍不知悔改，於11
    1年3月9日上午6時許，在其位於臺南市○區○○街000巷00號住
    處內飲酒後，已不能安全駕駛動力交通工具，竟仍於同日上
    午7時許，自上址無照騎乘車號000-000號普通重型機車離開
    。迄於是日上午7時58分許，王明輝騎乘該機車行經臺南市
    北區公園路與長榮路5段路口時，與由高榆榛駕駛之車牌號
    碼000-000號普通重型機車發生碰撞，經警據報到場處理，
    並於同日上午8時16分測得其吐氣所含酒精濃度為每公升0.6
    3毫克，始悉上情。
二、案經臺南市政府警察局第五分局報告偵辦。
　　　　　　證據並所犯法條
一、前揭犯罪事實業據被告王明輝供承不諱，核與證人高榆榛證
    述之情節相符，並有被告酒精測定紀錄表、臺南市政府警察
    局舉發違反道路交通管理事件通知單(3張)、呼氣酒精測試
    器檢定合格證書、道路交通事故調查報告表(一)(二)及道路
    交通事故現場圖、現場照片41張、證號查詢機車駕駛人資料
    1份附卷可資佐證，是被告罪嫌已堪認定。
二、核被告所為，係犯刑法第185條之3第1項第1款之罪嫌。又被
    告前曾受上述有期徒刑執行完畢乙情，有本署刑案查註紀錄
    表1份在卷可參，其於5年以內故意再犯本件有期徒刑以上之
    罪，為累犯，請依刑法第47條第1項之規定及司法院釋字第7
    75號解釋意旨，量處適當之刑。
三、依刑事訴訟法第251條第1項提起公訴。
  　此　致
臺灣臺南地方法院
中　　華　　民　　國　 111　　年　　3 　　月　　18　　日
　　　  　　　　　　　　　    檢察官  許  友  容
本件證明與原本無異　　　　　　　　　　　　　
中　　華　　民　　國　 111　　年　　3 　　月　　24　　日
　　　　　　　　　　　　　　　書記官　 李 貞 慧

參考法條：
中華民國刑法第185條之3
駕駛動力交通工具而有下列情形之一者，處 3 年以下有期徒刑
，得併科 30 萬元以下罰金：
一、吐氣所含酒精濃度達每公升零點二五毫克或血液中酒精濃度
    達百分之零點零五以上。
二、有前款以外之其他情事足認服用酒類或其他相類之物，致不
    能安全駕駛。
三、服用毒品、麻醉藥品或其他相類之物，致不能安全駕駛。
因而致人於死者，處 3 年以上 10 年以下有期徒刑，得併科 2
百萬元以下罰金；致重傷者，處 1 年以上 7 年以下有期徒刑，
得併科 1 百萬元以下罰金。
曾犯本條或陸海空軍刑法第 54 條之罪，經有罪判決確定或經緩
起訴處分確定，於十年內再犯第 1 項之罪因而致人於死者，處
無期徒刑或 5 年以上有期徒刑，得併科 3 百萬元以下罰金；致
重傷者，處 3 年以上 10 年以下有期徒刑，得併科 2 百萬元以
下罰金。